臺灣高雄地方法院刑事判決　　　　　 100年度審易字第2269號
公　訴　人　臺灣高雄地方法院檢察署檢察官
被　　　告　黃相賓
上列被告因竊盜案件，經檢察官提起公訴（100年度偵字第12154
號），本院依簡式審判程序審理，判決如下：
    主  文
黃相賓犯攜帶兇器竊盜罪，處有期徒刑陸月，如易科罰金，以新
臺幣壹仟元折算壹日。扣案之乙炔切割器壹支，沒收之。
    事  實
一、黃相賓基於意圖為自己不法所有之竊盜犯意，於民國100年3
    月19日6時許，駕駛向日通小貨車出租行承租之車牌號碼：X
    X-4485號自用小貨車，載運其所有客觀上對人之生命、身體
    構成威脅，足供凶器使用之乙炔切割器1支，及承租之乙炔
    鋼瓶、氧氣鋼瓶至高雄市○○區○○街12號之閒置廠房，利
    用該切割器將該廠房內之2座大型鐵架切割成小塊。嗣於同
    日11時許，黃相賓切割完畢欲載走鐵架時，適為前來看屋之
    房屋仲介杜文英及屋主友人林政雄發現，黃相賓匆忙之際僅
    將部分鐵架搬上該貨車而駕車逃逸現場，並於該日20時許將
    竊得之鐵架載運至高雄市○○區○○段588-1地號之「三美
    資源回收場」變賣，得款新臺幣（下同）2,684元。翌日即
    同年月20日18時許，黃相賓欲載運前1日未即時載走之鐵架
    ，及放置於該處之切割器，遂又駕駛上開貨車至前揭地點，
    並於得手後將鐵架運至上開回收場變賣得款600元。嗣因杜
    文英及林政雄將上開遇見黃相賓之情形告知該廠房之所有權
    人楊芳銘後，始報警循線查知上情，並扣得黃相賓所有之乙
    炔切割器1支。
二、案經楊芳銘訴由高雄市政府警察局小港分局報告臺灣高雄地
    方法院檢察署檢察官偵查起訴。
    理  由
一、被告黃相賓所犯為死刑、無刑徒刑或最輕本刑為3年以上有
    期徒刑以外之罪，其於準備程序中就被訴事實為有罪之陳述
    ，經本院告知簡式審判程序之旨，並聽取公訴人之意見後，
    爰依刑事訴訟法第273條之1第1項規定，裁定進行簡式審判
    程序；又本件之證據調查，依刑事訴訟法第273條之2規定，
    不受同法第159條第1項、第161條之2、第161條之3、第163
    條之1及第164條至第170條規定之限制，均合先敘明。
二、上揭事實，業據被告坦承不諱，核與證人即現場發現被告竊
    取行為之杜文英、林政雄於警詢及偵訊中及證人即「三美資
    源回收場」負責人吳金結於警詢之證述情節相符（警卷第10
    頁至第12頁、第16頁至第20頁，偵卷第13頁至第15頁），並
    有高雄市政府警察局小港分局搜索扣押筆錄、扣押物品目錄
    表、貨車租賃契約書各1份、搜索及現場查證照片9張、吳金
    結提供之收購紀錄4張（警卷第24頁至第26頁、第30頁至第3
    8頁）在卷可稽，足認被告前開任意性之自白與事實相符，
    應予信實。從而，本件事證明確，被告犯行堪以認定，應依
    法論科。
三、按刑法第321條第1項第3款之攜帶兇器竊盜罪，係以行為人
    攜帶兇器竊盜為其加重條件，此所謂兇器，其種類並無限制
    ，凡客觀上足對人之生命、身體、安全構成威脅，具有危險
    性之兇器均屬之，且祇須行竊時攜帶此種具有危險性之兇器
    為已足，並不以攜帶之初有行兇之意圖為必要（最高法院79
    年台上字第5253號判例意旨參照）。查被告為本件竊盜犯行
    時所持用乙炔切割器1支（參警卷第34頁照片），為鐵製且
    有相當長度之器具，質地堅硬，若執之揮打或刺擊他人，客
    觀上足對人之生命、身體安全構成威脅，具有危險性，應屬
    兇器無訛。是核被告所為，係犯刑法第321條第1項第3款之
    攜帶兇器竊盜罪。又被告雖分別於上揭之時間為2次之竊盜
    行為，惟其係因100年3月19日11時許在上開廠房內以乙炔切
    割器裁切鐵架後，適有證人杜文英及林政雄至上址，匆忙中
    未及載運全部已裁切之鐵架及乙炔切割器，方於翌日再至該
    廠房載運其所有之乙炔切割器及剩餘之鐵架，故其於相隔1
    日之密接時間至同一地點之行為，主觀上顯基於同一之竊盜
    犯意，且所侵害之法益同一，各行為之獨立性極為薄弱，依
    一般社會健全觀念，應視為數個舉動之接續施行，合為包括
    之一行為予以評價，較為適當，是被告上開竊盜行為，應論
    以接續犯，僅以一竊盜罪論處。爰審酌被告不知尊重他人之
    財產權，圖以竊取之不法方法獲得他人物品變賣花用，法紀
    觀念顯然未臻健全，且其持乙炔切割器及承租乙炔鋼瓶、氧
    氣鋼瓶至前揭閒置之廠房，應已先行觀察得知該廠房無人管
    理，內有鐵架可切割變賣，始預謀準備上開器具並為本件竊
    盜之犯行，可見其心態及行為有所偏差，本應予嚴懲，惟念
    其犯後坦承犯行，頗有悔意，且除有施用毒品經判處拘役之
    前案外，並無其他犯行，未構成累犯，暨參以犯罪動機、目
    的、手段、變賣所得之金額共計3,284元及告訴人所生之損
    害等一切情狀，量處如主文所示之刑並諭知易科罰金之折算
    標準，以示懲儆。至扣案之乙炔切割器1支，為被告所有且
    為本件竊盜犯行所用之物，應依刑法第38條第1項第2款之規
    定，宣告沒收之。另被告竊盜時一併攜至現場之乙炔鋼瓶、
    氧氣鋼瓶，雖為使用乙炔切割器時所必須，惟被告稱係向第
    三人承租（警卷第6頁），非為被告所有，且未扣案，爰不
    予宣告沒收，附此敘明之。
據上論斷，應依刑事訴訟法第273條之1第1項、第299條第1項前
段，刑法第321條第1項第3款、第41條第1項前段、第38條第1項
第2款，刑法施行法第1條之1第1項，判決如主文。
本案經檢察官      到庭執行職務。
中    華    民    國  100    年    10    月    19    日
                  刑事第十庭    法  官  林勳煜
以上正本證明與原本無異。
如不服本判決應於收受判決後10日內向本院提出上訴書狀，並應
敘述具體理由。其未敘述上訴理由者，應於上訴期間屆滿後20日
內向本院補提理由書(均須按他造當事人之人數附繕本)「切勿逕
送上級法院」。
中    華    民    國   100    年    10    月    19    日
                                 書記官  陳莉庭
附錄本判決論罪科刑法條全文：
中華民國刑法第321條
（加重竊盜罪）
犯竊盜罪而有下列情形之一者，處 6 月以上、5 年以下有期徒
刑，得併科新臺幣 10 萬元以下罰金：
一、侵入住宅或有人居住之建築物、船艦或隱匿其內而犯之者。
二、毀越門扇、牆垣或其他安全設備而犯之者。
三、攜帶兇器而犯之者。
四、結夥三人以上而犯之者。
五、乘火災、水災或其他災害之際而犯之者。
六、在車站、埠頭、航空站或其他供水、陸、空公眾運輸之舟、
    車、航空機內而犯之者。
前項之未遂犯罰之。